【裁判字號】    89,交簡上,9
【裁判日期】    890815
【裁判案由】    公共危險
【裁判全文】
台灣苗栗地方法院刑事判決                          八十九年度交簡上字第九號
    聲  請  人  台灣苗栗地方法院檢察署檢察官
    上  訴  人
    即  被  告  甲○○
    選任辯護人 江錫麒
右上訴人因公共危險案件，不服台灣苗栗地方法院苗栗簡易庭八十九年度苗交簡字第
二二三號中華民國八十九年八月十五日第一審簡易判決（聲請簡易判決處刑書案號：
台灣苗栗地方法院檢察署八十九年度偵字第一六九一號），提起上訴，本院判決如左
：
    主  文
原判決撤銷。
甲○○服用酒類，不能安全駕駛動力交通工具而駕駛，處罰金參萬元，如易服勞役以
參佰元折算壹日。
    事  實
一、甲○○於民國八十九年四月七日凌晨二時許，在新竹市好樂迪ＫＴＶ唱歌，並喝
    約二瓶啤酒後，於同日早上六時許，駕駛車號ＨＨ－４２２３號自小客車，由上
    開地點經新竹交流道上中山高速公路，欲回台中縣大雅鄉○○路○段二一之一號
    住處，行經苗栗交流道因喝酒關係，將上開自小客車暫停路肩閉眼睡覺，經內政
 部警政署國道公路局第二警察隊造橋分隊執行勤務警員乙○○現而加以喚醒後，
    甲○○駕車離去，行經國道一百三十一公里（苗栗縣公館鄉境內），乙○○見其
    車身搖擺不定，於同日上午八時五十三分仍將其攔下發現甲○○臉紅、言語大聲
    、說話反反覆覆，經警測量其吐氣酒精成分高達每公升○．七七毫克，
二、案經內政部警政署國道公路警察局第二警察隊報請台灣苗栗地方法院檢察署檢察
    官偵查後，聲請簡易判決處刑。
    理  由
一、被告甲○○對於在上述時、地飲酒後駕車而暫停路旁睡覺被喚醒之事實於本院審
    理時坦白承認，核與承辦警員乙○○所指述查獲情形相符，復有內政部警政署國
    道公路警察局舉發違反道路交通管理事件通知單、酒精測試紀錄一紙及國道公路
    警察局第二警察隊酒醉駕車違反刑法第一百八十五條之三案件觀察紀錄表在卷可
    資佐證，被告所自白部分與事實相符。至被告辯稱：非駕駛中被查獲乙節云云，
    經查被告喝酒駕車自新竹開車上高速公路時，即已著手實施犯罪行為，並非暫停
    高速公路睡覺時才著手於犯罪之實施，又被告既然因喝酒而暫停高速公路路肩睡
    覺，顯見其已因喝酒而無法駕駛自小客車甚明。故本案事證明確，被告犯行洵堪
   認定。
二、核被告所為，係犯刑法第一百八十五條之三之公共危險罪。爰審酌被告犯罪之動
    機、目的駕車回家、手段係喝酒後無法駕駛動力交通工具而駕駛，喝酒後仍上高
    速公路高速行駛犯罪所生之危害、犯罪後態度良好，又業已離婚，尚須撫養子女
    ，有卷附戶籍謄本在卷可證，目前任職信德土地代書事務所，亦有該代書事務所
    出具證明書一份在卷，有正當之工作等一切情狀，量處如主文所示之刑，並諭知
    易服勞役之折算標準。被告係於八十九年四月七日早上六時許，即已駕車上高速
    公路，非原審所認定同日上午八時五十分，原判決自有不當，本件上訴為有理由
    ，原判決此部分既有可議，自應由本院撤銷改判如主文所示。
據上論斷，依刑事訴訟法第四百五十五條之一第三項、第三百六十九條第一項前段、
第三百六十四條、第二百九十九條第一項前段，刑法第一百八十五條之三、第四十二
條第二項，罰金罰鍰提高標準條例第二條，判決如主文。
本案經檢察官黃智勇到庭執行職務
中     華     民      國      九十    年      五      月     四        日
                                    臺灣苗栗地方法院刑事庭
                                        審判長法官  詹 日 賢
                                              法  官  黃 建 都
                                              法  官  張 珈 禎
右正本證明與原本無異。
不得上訴。
                                    書記官   趙崇彬
中    華    民    國   九十    年    五    月     七     日
附錄論罪科刑法條
第 一百八十五之三條
服用毒品、麻醉藥品、酒類或其他相類之物，不能安全駕駛動力交通工具而駕駛者，
處一年以下有期徒刑、拘役或三萬元以下罰金。


司法院資訊處製作；財團法人民間司法改革基金會備份。
